【裁判字號】    98,易,442
【裁判日期】    981013
【裁判案由】    毀棄損壞
【裁判全文】
臺灣宜蘭地方法院刑事判決               98年度易字第442號
公  訴  人  臺灣宜蘭地方法院檢察署檢察官
被      告  甲○○
選任辯護人  李蒼棟律師
上列被告因毀棄損壞案件，經檢察官聲請簡易判決處刑（98年度
偵字第2470號），本院簡易庭認不宜以簡易判決處刑，移送前來
，爰依通常程序判決如下：
    主  文
甲○○犯毀損他人物品罪，處罰金伍仟元，如易服勞役，以新台
幣壹仟元折算壹日。
    犯罪事實
一、甲○○與乙○○本為分住於坐落宜蘭縣宜蘭市○○路○段330
    號大廈7樓與6樓之鄰居，因故生有嫌隙，甲○○亦於民國97
    年2月間搬離上址。嗣甲○○竟仍基於毀損之犯意，於98年5
    月9日凌晨2時30分許，駕駛車牌號碼3530-KN自用小客車，
    停放於宜蘭縣宜蘭市○○路○段路旁後，隨即走向上開大廈
    ，並上樓至乙○○所居住之上址6樓門口，持不明噴漆罐朝
    上開住處大門口噴以紅色之油漆，致乙○○上開住處大門口
    之大門、牆壁之可用性與美觀較原來之狀態發生顯著不良之
    改變，並失去美觀功能，足以生損害於乙○○。
二、案經乙○○訴由宜蘭縣政府警察局宜蘭分局報告臺灣宜蘭地
    方法院檢察署檢察官偵查後向本院聲請簡易判決處刑。
    理  由
一、證據能力部分：按被告以外之人於審判外之言詞或書面陳述
    ，除法律有規定者外，不得作為證據；又被告以外之人於審
    判外之陳述，雖不符合刑事訴訟法第一百五十九條之一至第
    一百五十九條之四之規定，而經當事人於審判程序同意作為
    證據，法院審酌該言詞陳述或書面陳述作成時之情況，認為
    適當者，亦得為證據，而當事人、代理人或辯護人於法院調
    查證據時，知有上開不得為證據之情形，而未於言詞辯論終
    結前聲明異議者，視有前項之同意，刑事訴訟法第159條第1
    項及第159條之5分別定有明文。本件被告及辯護人對於公訴
    人所提之證據資料及以下本院作為判斷依據之各項證據資料
    ，均不爭執其證據能力，本院審酌該等言詞供述及書面作成
    時之情況認為適當，均無不宜作為證據之情事，依刑事訴訟
    法第159條之5規定，均得作為證據。
二、訊據被告甲○○矢口否認有何毀損犯行，辯稱：並不曾於上
    述時地至告訴人乙○○家門口噴漆等語。然查：
（一）告訴人即證人乙○○於上述時地從自家住處大門貓眼目睹
      被告手持噴漆罐於上述住家門口噴漆，被告並於告訴人乙
      ○○開啟大門同時即從樓梯下樓後而步行離去等情，業據
      告訴人乙○○於警詢時、檢察官偵查時及本院審理時指證
      甚詳，互核上開所言均大致相符。且依現場照片顯示告訴
      人乙○○所有住家即位於上開大廈6樓住處大門口之暗紅
      色大門及門牌號碼附近外牆均有紅色油漆，且依紅色油漆
      之外型、濃度、線條樣式觀之，確實係一般坊間常見之罐
      裝噴漆罐所造成，而遭噴漆之範圍除大門中間、門鎖處外
      ，尚有於大門兩側之外牆，此均有警方採證照片附警卷可
      佐。是告訴人乙○○上開證言，亦與上述跡證相符；參以
      ，上開住處大門均有遭噴漆之痕跡，顯見行為人確實曾站
      立於大門之正前方為噴漆之動作，是告訴人即證人乙○○
      證稱因半夜遭家中狗吠聲吵醒後前去大門貓眼察看，而確
      實目睹被告手持噴漆罐，於上開處所噴漆後離去之事實，
      亦合乎情理。是告訴人即證人乙○○上開所言，應非虛構
      ，而可採信。
（二）再者，依卷內所附監視器畫面（即監視器B之檔案）顯示
      「於監視器畫面時間98年5月9日凌晨2時28分31秒一輛黑
      色自小客車駛來停放於路邊停車位（如警卷第13頁下方照
      片），同日時29分許自上述自小客車下車一名外貌形似女
      子、身著連帽外套、長褲之人（如警卷14頁照片）」，此
      有本院勘驗筆錄可佐，並經被告自承自己即為上述外貌形
      似女子、身著連帽外套之人。從上開監視器錄影內容，因
      拍攝距離以及畫面之人穿著連帽外套因素，並無從以上述
      畫面即辨識黑色自小客車之車號以及女子之面容，是若僅
      憑上開監視器錄影畫面根本無從得知行為人為何人以及其
      所駕駛車輛之車號。若告訴人乙○○非自己目睹被告所為
      ，實無法僅憑上述監視器畫面而指認出行為人，是告訴人
      上述關於親眼目睹被告犯行之證詞，即有相當之可信度，
      而非於調閱上述錄影帶後才虛構杜撰以誣攀被告。
（三）雖被告自97年5月26日起陸續於身心科就診…持續有服用
      精神相關用藥，函文中欲瞭解98年5月間所開藥物，應為9
      8年4月間的3個月慢簽藥物，分別為ZOLDEM F.C優眠膜衣
      錠、Mesyrel美舒鬱、RIVOTRIL利福全。而經詢問診所其
      他身心科專科醫師，依其敘述有部分報告指出，有些人服
      用STILNOX，有記不得入睡前行為的現象。此有臺灣電力
      股份有限公司台電聯合診所98年9月18日遠字第9809002號
      函可查。然此是否並非必然與本案有關，且依上述函文所
      述，藥物僅是影響病患之睡前記憶，而與被告行為之控制
      力與辨識力無涉，是此部分難為被告有利之認定。
（四）綜上所述，被告上開犯行明確，應依法論科。
三、查被告在告訴人乙○○上開住處門口大門及大門旁之兩側外
    牆上以噴漆噴上紅色油漆，致使原本大門及牆壁沾黏紅色油
    漆，而難以清洗，而較原來之狀態發生顯著不良之改變，並
    使前開之物之外形或其特定之可用性，於外觀形貌增添與原
    物整體設計、美觀不襯之污損痕跡，已減損該物之價值並失
    去美觀功能，自足以生損害於告訴人乙○○。是核被告所為
    ，係犯刑法第354條之罪。爰審酌被告犯罪之動機、目的、
    手段、造成告訴人乙○○之損害與日後除污之勞費、被告平
    日素行尚佳，此有臺灣高等法院被告前案紀錄表、以及被告
    未與告訴人達成和解及犯罪後之態度等一切情狀，量處如主
    文所示之刑，並諭知易服勞役之折算標準。
據上論斷，應依刑事訴訟法第299條第1項前段、刑法第354條、
第42條第3項、刑法施行法第1條之1第1項、第2項，判決如主文
。
本案經檢察官劉憲英到庭執行職務
中    華    民    國    98    年    10    月    13    日
                  刑事第四庭法  官  蔡仁昭
以上正本證明與原本無異。
如不服本判決應於收受送達後十日內向本院提出上訴書狀，並應
敘述具體理由；其未敘述上述理由者，應於上訴期間屆滿後二十
日內向本院補提理由書(均須按他造當事人之人數附繕本)「切勿
逕送上級法院」。
                            書記官  陳建宇
中    華    民    國    98    年    10    月    13    日
附錄本案論罪科刑法條：
中華民國刑法第354條
（毀損器物罪）
毀棄、損壞前二條以外之他人之物或致令不堪用，足以生損害於
公眾或他人者，處2年以下有期徒刑、拘役或5百元以下罰金。


司法院資訊處製作；財團法人民間司法改革基金會備份。
